【裁判字號】    96,簡,375
【裁判日期】    970108
【裁判案由】    進口貨物核定完稅價格
【裁判全文】
臺北高等行政法院判決
                                     96年度簡字第00375號
原      告  品坊實業股份有限公司
代  表  人  甲○○○
被      告  財政部基隆關稅局
代  表  人  丘欣（局長）
上列當事人間因進口貨物核定完稅價格事件，原告不服財政部中
華民國96年3 月15日台財訴字第09600068660 號訴願決定（案號
：第00000000號），提起行政訴訟，本院判決如下：
    主  文
原告之訴駁回。
訴訟費用由原告負擔。
    事  實
一、事實概要：原告委由三合報關股份有限公司（下稱三合公司
    ）於民國（下同）94年11月17日向被告報運自馬來西亞進口
    餅乾1 批（進口報單號碼：第AA/94/5909/0017 號）計8 項
    ，原申報完稅價格新臺幣（下同）1,088,142 元，經被告依
    關稅法第18條第1 項規定，按原告應申報之事項，先行徵稅
    驗放。嗣財政部關稅總局驗估處（下稱驗估處）通報查價結
    果，來貨完稅價格應更正為1,681,581 元，被告乃據以增估
    並通知原告補繳進口稅款83,044元。原告不服，申請復查未
    獲變更，提起訴願亦遭決定駁回，遂提起行政訴訟。
二、兩造聲明：
  (一)原告聲明：
    1.訴願決定及原處分均撤銷。
    2.訴訟費用由被告負擔。
  (二)被告聲明：駁回原告之訴。
    1.駁回原告之訴。
    2.訴訟費用由原告負擔。
三、兩造之爭點：被告認定原告有低報系爭貨物價格之情事，是
                否有據？
  (一)原告主張之理由：
    1.按關稅法第29條第1 項及第2 項之規定：「從價課徵關稅
      之進口貨物，其完稅價格以該進口貨物之交易價格作為計
      算根據。」「前項交易價格，指進口貨物由輸出國銷售至
      中華民國實付或應付之價格。」故依「交易價格」核算完
      稅價格，為WTO 會員國所須遵守之估價規範（關稅估價協
      定第1 條），除關稅局有具體證據可證進口人有匿報、偽
      報之情事外，即應接受進口人以個別交易價格估價課稅。
    2.被告對系爭貨物之交易價格，未舉證有何不實，逕以國內
      某進口廠商提供馬來西亞MARKINS CORPORATION SDN BHD.
      （下稱MARKINS 公司）之JULIE'S BISCUITS報價單為據，
      替代申報交易價格。然查所謂MARKINS 公司之報價單，僅
      係一方之價格要約，單純之報價單並非交易文件，嗣後亦
      無交易行為作成，不能作為關稅上交易價格之認定基礎。
      如被告可自行憑報價單所載價格取代廠商間之「交易價格
      」，無異表示進口人交易價格之申報，不必以真實交易為
      基礎，顯屬違法。
    3.原告進口系爭貨物，係直接向製造商購買，並非向代理商
      MARKlNGS公司購買。又查系爭餅乾（JULlE'S BISCUITS）
      係由馬來西亞之柏發公司生產製造，MARKINGS公司係其代
      理商，系爭貨物之進口，原告係向柏發公司長期、直接及
      大量購買，其價格自然較代理商之馬商MARKINGS公司之任
      意報價大幅低廉。被告自行認定之「市價」，欠缺判斷基
      礎，對國際貿易上重要價格決定因素如進貨來源、交易數
      量、期間等均未考量，即以性質不同之第三人報價推論本
      件交易價格，顯不合理，且有違WTO 關稅估價協定及關稅
      法之規定。
  (二)被告主張之理由：
    1.查驗估處於95年5 月25日以總驗通二三字第9500163 號函
      請原告提供有關成交文件、付款結匯單據等資料，惟原告
      僅電傳其國內銷售發票等相關資料供參。經核原告檢附之
      付款水單及相關交易文件，所載金額雖與其申報價格相當
      ，惟系爭貨物之原申報價格與驗估處查得價格相較偏低（
      約21% 以上），故基於合理之懷疑，仍無法按關稅法第29
      條規定核估其完稅價格（依據同法第29條第5 項規定：「
      海關對納稅義務人提出之交易文件或其內容之真實性或正
      確性存疑，納稅義務人未提出說明或提出說明後，海關仍
      有合理懷疑者，視為無法按本條規定核估其完稅價格。」
      ）。嗣經列印94年10月至94年12月（本案之國外出口日期
      94年11月10日前後30日）自馬來西亞進口且歸列中華民國
      輸出入貨品分類號列第1905.31.00.00-7 及1905.90.90
      .00-6 號貨物之「進出口統計資料調印報表」，經核在該
      期間內之報單（未包含本案）均未送驗估處查價，由於海
      關係採行抽核制度，未送驗估處查價之報單，其申報價格
      並未經驗估處查證核定，自不得作為核價之參考依據，故
      本案查無關稅法第31條「同樣貨物」及第32條「類似貨物
      」規定之相關資料可資適用。其中第AA/94/5570/1027 及
      AA/94/6 005/5017號等2 份報單，蘇打餅申報之價格為
      CFR USD5.07692～5.07694/CTN （≒FOB USD1.76/KG～
      2.48/KG ）均較本件報單第3 項、第7 項、第8 項蘇打餅
      原核估之價格FOB USD7.45 ～8.93/CTN（≒FOB
      USD1.27/KG～1.55/KG ）為高；報單第AA/94/5862/5018
      號CUSTARD （SANDWICH）申報之價格為CFR USD4.2/CTN、
      5.88/CTN（≒FOB USD2.2/KG 、1.96/KG ），亦均較本件
      報單第2 項貨物CHEESE SANDWICH 核估之價格FOB
      USD9/CTN（≒FOB USD1.875/KG ）為高，足證本件原核定
      價格並未偏高。另查原告電傳之國內銷售發票等相關資料
      ，其國內銷售發票所載買受人為栗香子食品股份有限公司
      ，惟該公司表示無法提供下手銷售發票供核。況本案原申
      報價格與驗估處查得合理價格相較偏低甚巨（偏低率在21
      % 以上），原告顯係嚴重低報價格以攤低成本，故其所提
      供之國內銷售發票所載價格真實性存疑，不予採用，即無
      法適用關稅法第33條規定以「國內銷售價格」核估；又查
      無關稅法第34條規定之相關資料可資引用，系爭貨物原依
      據關稅法第35條之規定，按驗估處查得之資料以合理方法
      核估其完稅價格，應屬合理適法。
    2.被告參據國內某進口商提供MARKINGS公司之JULIE'S BIS-
      CUITS報價單，僅為證明本件原核定價格合理並未偏高，
      原告所稱以該報價單作為本件核價之依據，顯有誤解。
    理  由
一、按「為加速進口貨物通關，海關得按納稅義務人應申報之事
    項，先行徵稅驗放，事後再加審查；該進口貨物除其納稅義
    務人或關係人業經海關通知依第13條規定實施事後稽核者外
    ，如有應退、應補稅款者，應於貨物放行之翌日起6 個月內
    ，通知納稅義務人，逾期視為業經核定。」「從價課徵關稅
    之進口貨物，其完稅價格以該進口貨物之交易價格作為計算
    根據。前項交易價格，指進口貨物由輸出國銷售至中華民國
    實付或應付之價格。．．．海關對納稅義務人提出之交易文
    件或其內容之真實性或正確性存疑，納稅義務人未提出說明
    或提出說明後，海關仍有合理懷疑者，視為無法按本條規核
    估其完稅價格。」「進口貨物之完稅價格，未能依第29條規
    定核定者，海關得按該貨物出口時或出口前、後銷售至中華
    民國之同樣貨物之交易價格核定之。」「進口貨物之完稅價
    格，未能依第29條及前條規定核定者，海關得按該貨物出口
    時或出口前、後銷售至中華民國之類似貨物之交易價格核定
    之。」「進口貨物之完稅價格，未能依第29條、第31條及前
    條之規定核定者，海關得按國內銷售價格核定之。」「進口
    貨物之完稅價格，未能依第29條、第31條、第32條及前條之
    規定核定者，海關得按計算價格核定之。」「進口貨物之完
    稅價格，未能依第29條、第31條、第32條、第33條及前條規
    定核定者，海關得依據查得之資料，以合理方法核定之。」
    為關稅法第18條第1 項、第29條、第31條第1 項前段、第32
    條第1 項前段、第33條第1 項、第34條第1 項及第35條所明
    定。
二、如事實概要欄所載之事實，有本件進口報單、驗估處查價單
    簽復資料及該處95年8 月14日總驗一一字第0951002069號函
    、95年11月13日總驗一一字第0951004118號函、96年1 月9
    日總驗一一字第0961000120號函、96年6 月8 日總驗一一字
    第0961001590號函、MARKINS 公司之JULIE'S BISCUITS報價
    單及他案第AA/94/5570/1027 號、AA/94/6005/5017 號、第
    AA/94/5862/5018 號進口報單等件影本在原處分卷可稽，堪
    認為真實。原告雖主張被告未舉證系爭貨物交易價格有何不
    實，逕以國內他進口商提供MARKINS 公司之報價單推論本件
    交易價格，顯不合理云云。惟查：
  (一)系爭貨物經被告送請驗估處查價，原申報價格與該處洽詢專
    業商詢得之合理價格相較偏低，經驗估處先後以95年5 月25
    日總驗通二三字第9500163 號、同年10月20日總驗通二三字
    第9500352 號函請原告提供系爭貨物成交文件、付款結匯單
    據等相關資料至該處說明，惟原告並未提供，是原申報價格
    是否真實即非無疑。而本件報單第1 項及第8 項貨物之原申
    報價格，相較於國內他進口商提供MARKINS 公司之JULIE'S
    BISCUITS報價單所示相同貨物價格偏低達50% 以上，顯不合
    理。是被告認定原告有低報系爭貨物價格之情事，並非無據
    ，自無法依關稅法第29條規定按原告所稱之交易價格核估系
    爭貨物完稅價格。
  (二)本件經驗估處以94年10月至94年12月間（本案之國外出口日
    期94年11月10日前後30日）其他自馬來西亞進口且歸列中華
    民國商品標準分類號列第1905.31.00.00-7 及1905.90.90.0
    0-6 號貨物之報單，均未送驗估處查價，不得作為核價之參
    考依據，故無關稅法第31條「同樣貨物」及第32條「類似貨
    物」規定之相關資料可資適用。而系爭貨物原申報價格與驗
    估處查得合理價格相較偏低甚巨，原告未依該處函請提供全
    部銷售發票單據、明細及銷售對象之公司地址、電話及傳真
    號碼及進貨、銷貨、存貨帳冊及轉帳傳票等相關資料供核，
    所提之國內銷售發票所載價格真實性有疑，不予採用，即無
    法適用同法第33條規定以「國內銷售價格」核估，且查無關
    稅法第34條規定之「計算價格」相關資料可資引用，乃依洽
    專業商詢得之合理行情價格資料，據以核估系爭貨物完稅價
    格，於法自無不合。
三、綜上所述，原告主張均無可採。從而原處分及訴願決定均無
    違誤，原告徒執前詞訴請撤銷，為無理由，爰不經言詞辯論
    予以駁回（本件適用簡易訴訟程序）。
四、兩造其餘陳述於判決結果不生影響，無庸一一論列，併予敘
    明。
據上論結，本件原告之訴為無理由，爰依行政訴訟法第233 條第
1項、第98條第1 項前段，判決如主文。
中    華    民    國    97    年     1    月    8     日
                  臺北高等行政法院第三庭
                              法  官  楊  莉  莉
上為正本係照原本作成。
本件以訴訟事件所涉及之法律見解具有原則性者為限，始得於本
判決送達後20日內向本院提出上訴狀並表明上訴理由，如已於本
判決宣示後送達前提起上訴者，應於判決送達後20日內補具上訴
理由（均按他造人數附繕本），且經最高行政法院許可後方得上
訴。
中    華    民    國    97    年     1    月    8     日
                              書記官  林  俞  文


司法院資訊處製作；財團法人民間司法改革基金會備份。
